臺灣高等法院刑事裁定
110年度抗字第1048號
抗  告  人  
即  受刑人  汪慶法



上列抗告人因聲請定其應執行刑案件，不服臺灣桃園地方法院中
華民國110年6月8日所為定執行刑之裁定（110年度聲字第1872號
），提起抗告，本院裁定如下：
    主  文
抗告駁回。
    理  由
一、原裁定意旨略以：受刑人汪慶法因違反毒品危害防制條例等
    案件，先後經判處如附表所示之刑並確定在案，由檢察官向
    臺灣桃園地方法院（下稱原審法院）聲請定其應執行之刑，
    經原審法院審核卷證結果，並審酌受刑人所犯各罪均係施用
    毒品犯罪，犯罪類型、侵害法益均相同，責任非難重複之程
    度較高，復考量附表各罪之犯罪日期，衡酌施用毒品係屬成
    癮性之病患型犯罪而戕害個人身心健康，對於施用毒品犯罪
    之處罰，側重在透過相當期間之徒刑，藉以助其隔離毒品、
    戒除依賴，以達矯治之必要，兼衡從受刑人所犯各罪所反映
    之人格特性、犯罪預防等一切情狀，依刑事訴訟法第477條
    第1項，刑法第53條、第51條第5款、第41條第1項前段、第8
    項等規定，定其應執行之刑為有期徒刑1年5月，如易科罰金
    ，以新臺幣（下同）1,000元折算1日等語。
二、抗告意旨略以：抗告人即受刑人汪慶法（下稱抗告人）所犯
    之毒品案件純屬戕害個人身心健康，並無任何非法利益之意
    圖，且在司法各程序之審理，極度配合司法調查，皆坦承所
    犯之罪責，又抗告人之母親於109年12月間因病入臺北榮民
    總醫院加護病房治療，一度發出病危通知，經搶救、照護、
    療養、觀察後始保住性命，如今才得以於家中靜養，抗告人
    之家人親友唯恐抗告人之母親再度復發，願依抗告人母親之
    願望，集資繳納抗告人之易科罰金，但因社會不景氣，所集
    資之金額有限，請審酌抗告人之情狀減輕刑度，使抗告人得
    以繳納易科罰金云云。
三、法律上屬於自由裁量之事項，並非概無法律性之拘束。法院
    就自由裁量權之行使，除不得逾越法律所規定範圍之外部性
    界限外，尚應受比例原則、公平正義原則之規範，謹守法律
    秩序之理念，體察法律之規範目的，使其結果實質正當，合
    於裁量之內部性界限，俾與立法本旨相契合。刑法第51條第
    5款規定數罪併罰，宣告多數有期徒刑者，應於各刑中之最
    長期以上，各刑合併之刑期以下，定其應執行之刑期，但不
    得逾30年，其就數罪併罰，固非採併科主義，而係採限制加
    重主義，就俱發各罪中，以最重之宣告刑為基礎，由法院參
    酌他罪之宣告刑，裁量加重定之，且不得逾法定之30年最高
    限制，此即外部性界限。法院為裁判時，二者均不得有所逾
    越。在數罪併罰，有二裁判以上，定其應執行之刑時，固屬
    於法院自由裁量之事項，然仍應受前揭外部性界限及內部性
    界限之拘束（最高法院96年度台上字第7583號、97年度台上
    字第2017號判決意旨參照）。又執行刑之量定，係事實審法
    院自由裁量之職權，倘其所酌定之執行刑，並未違背刑法第
    51條各款所定之方法或範圍（即法律之外部性界限），亦無
    明顯違背公平、比例原則或整體法律秩序之理念（即法律之
    內部性界限）者，不得任意指為違法或不當（最高法院104
    年度台抗字第646號裁定意旨參照）。　　
四、經查：
  ㈠本件抗告人所犯如附表所示各罪，經原審法院及臺灣臺北地
    方法院分別判決確定在案，此有各該案號判決書（見臺灣桃
    園地方檢察署110年度執聲字第1190號卷【下稱執聲卷】第7
    至10頁、第13至17頁、21至24頁）及本院被告前案紀錄表（
    見本院卷第17至56頁）在卷可稽，嗣檢察官向犯罪事實最後
    判決之法院即原審法院聲請定其應執行之刑，原審法院經審
    核卷證結果，認聲請為正當，並審酌抗告人犯罪之態樣、情
    節及行為次數等情，就抗告人所犯如附表所示各罪，在各宣
    告刑中之最長期（有期徒刑6月）以上，各刑之合併刑期（
    有期徒刑1年9月外部限制；其中附表編號1至3部分，曾定應
    執行刑有期徒刑9月，加計附表編號4、5各部分有期徒刑6月
    、4月，內部限制）以下，定其應執行刑為有期徒刑1年5月
    ，並諭知如易科罰金，以1,000元折算1日，經核並未逾越刑
    法第51條第5款所定法律之外部性界限及內部性界限，屬法
    院裁量職權之適法行使，所為裁定於法並無不合。
　㈡又抗告人先後所為如附表所示施用第二級毒品各罪間（5罪）
    ，均各自獨立，分別論罪處罰，則原審併以此等犯罪之次數
    、情節、所犯數罪整體之非難評價而酌定其應執行之刑如上
    ，顯已衡酌抗告人所犯如附表所示各罪之犯罪類型、行為態
    樣、犯罪手段、動機、侵害法益性質，及其他是否有責任非
    難重複評價相關之情狀，亦無違公平原則及比例原則。抗告
    人抗告意旨主張考量抗告人所犯之毒品案件純屬戕害個人身
    心健康，並無任何非法利益之意圖，且極度配合司法調查，
    坦承所犯之罪責，以及其家庭狀況等情，給予減輕刑度，使
    抗告人得以繳納易科罰金云云，要非本案定執行刑時所應審
    酌，尚無可採。
　㈢綜上，抗告人執上開抗告意旨對原審裁定而為指摘，為無理
    由，應予駁回。
據上論斷，應依刑事訴訟法第412條，裁定如主文。
中　　華　　民　　國　　110 　年　　7 　　月　　15　　日
                  刑事第三庭    審判長法　官  張惠立
                                      法　官  廖怡貞
                                      法　官  張江澤
以上正本證明與原本無異。
不得再抗告。
                                      書記官  林明慧
中　　華　　民　　國　　110 　年　　7 　　月　　16　　日
附表：
編      號  1 2 3 罪      名  施用第二級毒品罪 施用第二級毒品罪 施用第二級毒品罪 宣  告  刑  有期徒刑4月 有期徒刑4月 有期徒刑3月 犯 罪 日 期  107年3月16、17日 107.03.24 107.04.20   偵查機關案號   臺北地檢108年度撤緩毒偵字第84號、第85號、第86號 臺北地檢108年度撤緩毒偵字第84號、第85號、第86號 臺北地檢108年度撤緩毒偵字第84號、第85號、第86號 最後事實  審 法    院 臺北地院 臺北地院      臺北地院  案    號  108年度簡字第1138號 108年度簡字第1138號 108年度簡字第1138號  判  決日    期 108.06.26 108.06.26  108.06.26  確  定判  決 法    院 臺北地院 臺北地院 臺北地院  案    號  108年度簡字第1138號 108年度簡字第1138號 108年度簡字第1138號  判決確定日    期 108.07.23  108.07.23  108.07.23  備          註  編號1至3經定其應執行刑有期徒刑9月。   

4 5 施用第二級毒品罪 施用第二級毒品罪 有期徒刑6月 有期徒刑4月 108年1月17、18日     108.07.02 臺北地檢108年度毒偵字第933號 桃園地檢108年度毒偵字第4317號 臺北地院 桃園地院 108年度審簡字第1001號 108年度審易字第2508號 108.06.27  109.02.04      臺北地院 桃園地院 108年度審簡字第1001號 108年度審易字第2508號 108.08.27  109.03.11